【裁判字號】    89,易,247
【裁判日期】    890613
【裁判案由】    毒品危害防制條例
【裁判全文】
台灣苗栗地方法院刑事判決                          八十九年度易字第二四七號
    公  訴  人  臺灣苗栗地方法院檢察署檢察官
    被      告  甲○○
右列被告因毒品危害防制條例案件，經檢察官提起公訴（八十九年度毒偵緝字第二九
號），本院判決如左：
    主  文
甲○○施用第二級毒品，累犯，處有期徒刑拾月。
安非他命拾參包（淨重共拾伍點伍公克）沒收銷燬之。
    事  實
一、甲○○前於民國八十四年間，因違反麻醉藥品管理條例案件，經台灣新竹地方法
    院判處有期徒刑六月，如易科罰金以三百元折算一日確定，於同年五月三十一日
    易科罰金執行完畢。八十五年間，又違反同條例，為台灣高等法院判處有期徒刑
    八月，於八十六年七月十九日在監執行完畢，不知警惕。八十七年間，又因施用
    毒品案件，經本院裁定送觀察、勒戒後，認無繼續施用毒品傾向，本院乃於八十
    七年九月二十八日以八十七年度易字第三七六號為免刑判決，嗣並確定。詎甲○
    ○復基於施用第二級毒品安非他命（下稱安非他命）之犯意，於八十八年十月十
    七日晚上十一時三十分回溯九十六小時內某時，在苗栗縣苗栗市某不詳地點，以
    不詳方法，施用安非他命一次。而於八十八年十月十七日晚上八時四十分許，在
    苗栗縣苗栗市○○街一０一號其住處與張維鈞、廖運發（檢察官均另案處理）為
    警查獲，並扣得安非他命十三包（淨重共十五．五公克）、吸食器一組及天平秤
    一組（含法碼五個）等物。經本院以八十九年度毒聲字第七四號裁定將甲○○送
    臺灣苗栗看守所附設觀察勒戒處所觀察、勒戒後，經判定有繼續施用毒品傾向。
二、案經苗栗縣警察局苗栗分局報請臺灣苗栗地方法院檢察署檢察官偵查起訴。
    理  由
一、訊據被告甲○○坦承有於上開時地為警查獲暨其為警查獲後所採集之尿液經送檢
    驗結果，呈甲基安非他命陽性反應，有苗栗縣衛生局出具之煙毒尿液檢驗成績書
    一紙在卷等情不諱。惟被告矢口否認有何毒品危害防制條例之犯行，辯稱：未施
    用安非他命云云。惟查：甲基安非他命經口服投與後，約百分之七十於二十四小
    時內自尿中排出，百分之九十於九十六小時內自尿中排出，甲基安非他命之檢出
    與其投與方式、投與量、個人體質、採尿時間及檢測儀器之精密度等諸多因素有
    關，依上述資料推斷，最長不會超過四日，有行政院衛生署藥物食品檢驗局八十
    一年二月八日（八一）藥檢壹字第○○一一五六號函在卷可憑。是依施用安非他
    命存留人體之一般時間研判，被告於八十八年十月十七日為警查獲之前四日內某
    時，應有施用安非他命之行為。所辯未施用云云，顯係卸責之詞，不足採信。又
    其為警查獲後，經本院以八十九年度毒聲字第七四號裁定送觀察、勒戒結果，確
    有繼續施用毒品傾向，亦有苗栗看守所附設勒戒處所八十九年一月二十八日苗所
    衛字第二八三號函附卷可憑。且其前因施用安非他命，經本院裁定送觀察勒戒，
    結果無繼續施用毒品傾向，本院以八十七年度易字第三七六號判決免刑確定，復
    有該判決書一份在卷可按。本件事証明確，被告犯行應堪認定。
二、查安非他命為毒品危害防制條例第二條第二項第二款所定之第二級毒品，核被告
    前因施用毒品案件，經送觀察勒戒一次，經判定無繼續施用毒品傾向，本院為免
    刑判決後，又施用安非他命，經送觀察勒戒結果，有繼續施用毒品傾向，所為係
    犯毒品危害防制條例第十條第二項之施用第二級毒品罪。其施用安非他命前持有
    安非他命之低度行為為其施用之高度行為所吸收，不另論罪。查被告前於八十四
    年間，因違反麻醉藥品管理條例案件，經台灣新竹地方法院判處有期徒刑六月，
    如易科罰金以三百元折算一日確定，於同年五月三十一日易科罰金執行完畢。八
    十五年間，又違反同條例，為台灣高等法院判處有期徒刑八月，於八十六年七月
    十九日在監執行完畢，有臺灣苗栗地方法院檢察署刑案資料查註紀錄表及台灣高
    等法院被告全國前案紀錄表各一份在卷可憑，其在有期徒刑之執行完畢後五年以
    內復犯有期徒刑以上之本罪，為累犯，應依刑法第四十七條之規定加重其刑。爰
    審酌被告之上開素行、本件犯罪之手段、施用之次數及犯後否認犯行之態度等一
    切情狀，量處如主文所示之刑。扣案之安非他命十三包（淨重共十五．五公克）
    ，係查獲之毒品，併依毒品危害防制條例第十八條第一項前段之規定沒收銷燬之
    。至另扣案之吸食器一組及天平秤一組（含法碼五個），均非違禁物，且被告均
    否認係其所有，亦無証據足以証明係供被告犯本罪所用之物，故不另為沒收之諭
    知，附此敘明。
據上論斷，應依刑事訴訟法第二百九十九條第一項前段、毒品危害防制條例第十條第
二項、第十八條第一項前段、刑法第十一條前段、第四十七條，判決如主文。
本案經檢察官戴瑞麒到庭執行職務。
中      華      民      國      八十九      年    六    月      十三    日
                                臺灣苗栗地方法院刑事庭
                                    法  官  劉  興  浪
右正本證明與原本無異。
如不服本判決，應於判決送達後十日內向本院提出上訴狀( 應附繕本 )，上訴於
臺灣高等法院台中分院。
                                    書記官  姜  守  琪
中      華      民      國      八十九      年    六    月      十四    日
附錄本案論罪科刑法條全文
毒品危害防制條例第十條第二項：
施用第二級毒品者，處三年以下有期徒刑。


司法院資訊處製作；財團法人民間司法改革基金會備份。
